【裁判字號】    95,小上,52
【裁判日期】    950628
【裁判案由】    給付管理費
【裁判全文】
臺灣臺中地方法院民事裁定  95年度小上字第52號
上  訴  人  乙○○
                        樓之1
被  上訴人  國家林園大樓管理委員會
法定代理人  甲○○
上當事人間請求給付管理費事件，上訴人對於中華民國95年5月8
日本院沙鹿簡易庭95年度沙小字第154號第一審小額判決，提起
上訴，本院合議庭裁定如下：
    主    文
上訴駁回。
第二審訴訟費用新台幣壹仟伍佰元由上訴人負擔。
    理    由
一、按對於小額程序之第一審裁判之上訴或抗告，非以其違背法
    令為理由，不得為之；上訴狀內應記載上訴理由，表明(一)原
    判決所違背之法令及其具體內容(二)依訴訟資料可認為原判決
    有違背法令之具體事實，民事訴訟法第436條之24第2項、第
    436條之25分別定有明文。所謂判決有違背法令，乃指判決
    不適用法規或適用不當，為同法第468條所明定，此亦為小
    額事件之上訴程序所準用（民事訴訟法第436條之32第2項參
    照）。而以判決有不適用法規或適用不當為上訴理由時，其
    上訴狀或理由書應有具體之指摘，並揭示該法規之條項或內
    容，若係成文法以外之法則，應揭示該法則之旨趣，倘為司
    法院解釋或最高法院之判例，則應揭示該判解之字號或其內
    容，如依民事訴訟法第469條所列第1款至第5款理由提起上
    訴時（第6款未準用，參照民事訴訟法第436條之32第2項規
    定），其上訴狀或理由書應揭示合於該條款之事實，上訴理
    由狀如未依此項方法表明者，即難認為已對原判決之違背法
    令有具體之揭示，則其上訴自難認為合法，最高法院著有71
    年度台上字第314號判例可資參照。次按上訴不合程式或已
    逾期間或法律上不應淮許者，第二審法院應以裁定駁回之，
    為民事訴訟法第471條第1項、第444條第1項前段所明定，且
    此於小額事件之上訴程序亦準用之（民事訴訟法第436條之
    32第2項參照）。
二、上訴人對第一審判決提起上訴，依其上訴狀所載略以：依據
    公寓大廈管理條例第34條第1項規定，區分所有權人會議應
    作成會議紀錄，載明開會經過及決議事項，由主席簽名，於
    會後15日內送達各區分所有權人並公告之。及同法第35條規
    定，利害關係人於必要時，得請求閱覽或影印規約、公共基
    金餘額、會計憑證、會計帳簿、財務報表、欠繳公共基金與
    應分攤或其他應負擔費用情形、管理委員會會議紀錄及前條
    會議紀錄，管理負責人或管理委員會不得拒絕。因伊不知被
    上訴人真實狀況，不曉得哪是主任委員，亦不知有選主委一
    事等語。然原審竟以被上訴人一方之陳述，而判決上訴人敗
    訴，爰提起上訴云云。經核上訴人之上訴意旨，其內容僅係
    就原審取捨證據、認定事實之職權行使，指摘其為不當，而
    未具體表明合於不適用法規、適用法規不當、或民事訴訟法
    第469條所列第1款至第5款之情形，自難認對原審判決之如
    何違背法令已有具體之指摘，依首揭說明，其上訴即非合法
    ，應予駁回。
三、依民事訴訟法第436條之32第1項準用同法第436條之19規定
    ，第二審法院為訴訟費用之裁判時，應確定其訴訟費用額，
    而本件第二審訴訟費用額，依後附計算書確定為如主文第2
    項所示金額。
四、據上論結，本件上訴為不合法，依民事訴訟法第436條之32
    第1項、第2項、第444條第1項、第95條、第78條、第436條
    之19第1項，裁定如主文。
中    華    民    國    95    年    6     月    28    日
                  民事第四庭    審判長  洪碧雀
                                法  官  曹宗鼎
                                法  官  夏一
以上正本係照原本作成
本裁定不得抗告。
中    華    民    國    95    年    6     月    28    日
                                書記官
  計算書
┌─────────────┬─────────────┬──────────┐
│項                  目    │    金    額  （新台幣）  │   備        註     │
├─────────────┼─────────────┼──────────┤
│第二審裁判費              │1,500元                   │                    │
├─────────────┼─────────────┼──────────┤
│共                  計    │1,500元                   │                    │
└─────────────┴─────────────┴──────────┘


司法院資訊處製作；財團法人民間司法改革基金會備份。
